【裁判字號】    95,易,848
【裁判日期】    950509
【裁判案由】    竊盜
【裁判全文】
臺灣臺中地方法院刑事判決               95年度易字第848號
公  訴  人  臺灣臺中地方法院檢察署檢察官
被      告  甲○○
上列被告因竊盜案件，經檢察官提起公訴（95年度偵字第6659號
），被告於準備程序中就被訴事實為有罪之陳述，受命法官於聽
取當事人之意見後，由本院合議庭裁定改依簡式審判程序審理，
本院判決如下：
    主  文
甲○○連續攜帶兇器竊盜，累犯，處有期徒刑壹年捌月。
扣案之電線鉗、鐮刀各壹支，均沒收。
    犯罪事實
一、甲○○於民國90年間，曾因施用第一級毒品罪，經本院判處
    有期徒刑十月確定，於91年間，又因竊盜罪及施用第一級毒
    品罪，經本院分別判處有期徒刑八月、十月，定應執行刑為
    有期徒刑一年五月確定，92年5月13日入監合併執行該二案
    刑罰，迄94年1月19日假釋出獄，並於94年7月3日假釋期滿
    未被撤銷而視為執行完畢。猶不知悔改，復因欠債遭索討，
    為償還債務，而基於意圖為自己不法所有之概括犯意，持其
    所有客觀上具有危險性可供兇器使用之電線鉗及鐮刀各一支
    ，連續於附表所示之時間、地點，剪斷臺灣電力股份有限公
    司（下簡稱臺電公司）所有之電纜線，而竊取之，得手後將
    之變賣換現。嗣於95年3月16日20時50分許，竊得附表編號6
    所示之電纜線堆置在路邊準備載走時，為警發現可疑而當場
    逮獲，並扣得前揭電線鉗、鐮刀各一支。
二、案經臺中縣警察局大甲分局報請臺灣臺中地方法院檢察署檢
    察官偵查起訴。
    理  由
一、上揭犯罪事實業據被告甲○○於警詢、檢察官偵訊中及本院
    審理時坦承不諱，核與證人即臺電公司之員工蔡乾坤、陳淵
    良、莊明龍、林則峰在警詢中陳述電纜線失竊之情節相符，
    並有被告帶同警員至竊盜現場指認之照片十二張（參警卷第
    16～17、20、23、26、29頁）、被告遭逮獲時所拍攝之照片
    十張（參警卷第39～43頁）、林則峰領回附表編號6贓物之
    收據一紙（參警卷第32頁）附卷可稽，及扣案之電線鉗、鐮
    刀各一支足憑。本件事證明確，被告犯行應堪認定。
二、扣案之電線鉗、鐮刀均係鐵製器械，足以將電纜線剪斷，依
    通常社會觀念，足認為有使人生命身體安全發生危險之虞，
    均為可供兇器使用之物。核被告所為，係犯刑法第321條第1
    項第3款之攜帶兇器竊盜罪。又被告六次犯行，時間緊接
    ，方法相同，觸犯構成要件相同之罪名，顯係基於概括犯意
    為之，應依連續犯之規定論以一罪，並加重其刑，被告於
    90年間，曾因施用第一級毒品罪，經本院判處有期徒刑十月
    確定，於91年間，復因竊盜罪及施用第一級毒品罪，經本院
    分別判處有期徒刑八月、十月，定應執行刑為有期徒刑一年
    五月確定，92年5月13日入監合併執行該二案刑罰，迄94年1
    月19日假釋出獄，並於94年7月3日假釋期滿未被撤銷而視為
    執行完畢，此有臺灣高等法院被告前案紀錄表一份在卷可按
    ，其受有期徒刑之執行完畢後，五年以內再犯本件有期徒刑
    以上之罪，為累犯，依刑法第47條規定，應遞加重其刑，
    起訴書雖載被告於附表編號6之犯行，係與乙○○共同為之
    ，就此部分行為，渠二人有犯意聯絡及行為分擔，均屬共同
    正犯，惟被告辯稱：「（問：最後一次，乙○○是否跟你一
    起去偷？）不是，我先到現場後已經將電線剪下放在地上，
    我發現我的機車壞掉無法發動，我就用走路的走到附近打電
    話叫乙○○來載我」、「（問：你打電話給乙○○的時候，
    你有無告訴他你在偷電線？）沒有，我是跟他說我要去東勢
    跟人家拿錢」、「（問：你被警察查獲的時候，你是否坐在
    乙○○機車的後座？）我在山下等乙○○，乙○○來之後我
    就坐上他的機車，在還沒有騎到我放電線的地方，就被警察
    在中途臨檢，我看到警察我就緊張將所持的工具丟在路邊，
    我就跟警察說我偷剪電線」（參本院卷第41～42頁筆錄），
    此核諸其警詢、檢察官偵訊筆錄，及乙○○之警詢、檢察官
    偵訊筆錄，均完全相符，此有各該筆錄在卷可佐，再參諸乙
    ○○之警詢筆錄中載：「問：警方逮捕時，你正騎輕型機車
    載甲○○欲往東勢方向行走，警方到達時甲○○將行竊工具
    一批即時丟棄路旁，甲○○並承認路旁電纜線是其所竊取，
    為何你會不知情？」等字（參警卷第12頁筆錄），可知被告
    所陳述之被警察查獲過程為真，茲被告係一見到警察即坦承
    置於路邊之電纜線係其剛剛竊取之物，且主動自白另五件竊
    行（即附表編號1～5），是以附表編號6之竊行，果係其與
    乙○○所共為，其應無就乙○○參與部分獨為隱瞞之理，供
    詞也不會與乙○○如此一致，本院因認被告所言屬實，堪以
    採信，附表編號6部分，應亦係被告獨自犯之。爰審酌被告
    犯後坦認所為態度良好，頗具悔意，惟犯行多達六次，所為
    不僅損害臺電公司之財產，且造成用電之危險，及用電戶因
    電線切斷電力無法輸送而停電之不便，對社會治安影響甚鉅
    等一切情狀，量處如主文所示之刑。公訴人雖於起訴書中請
    求本院併予宣告令被告入勞動場所強制工作，然被告於犯本
    案前，僅於91年間犯有一次竊盜罪，經本院判處有期徒刑八
    月確定，此有臺灣高等法院被告前案紀錄表在卷可證，其於
    四年後再為本件竊行，尚非能謂其有竊盜之習慣，又本案係
    被告因附表6之犯行被查獲後，主動自白另外五件犯行，此
    經被告一再陳述在卷，並經臺中縣警察局大甲分局在移送書
    中記載明確（參偵卷第13頁），足徵被告為本件犯行後，確
    有悔意，願意負起責任，接受法律制裁，參以被告自稱其係
    因被索債為籌款還債而為本犯行（參本院卷第44頁），本院
    認科處前揭刑罰，已足收懲儆之效，尚無併予宣告令其入勞
    動場所強制工作之必要，附此敘明。另扣案之電線鉗、鐮刀
    各一支，均係被告所有供本件犯行所用之物，此據其陳明在
    卷，均依刑法第38條第1項第2款規定，均併為沒收之宣告。
據上論斷，應依刑事訴訟法第273條之1第1項、第299條第1項前
段，刑法第56條、第321條第1項第3款、第47條、第38條第1項第
2款，判決如主文。
中    華    民    國    95    年    5     月    9     日
                              法  官  李秋娟
上為正本係照原本作成
如不服本判決，應於送達後十日內向本院提出上訴狀（須附繕本
），上訴於臺灣高等法院臺中分院。
                              書記官  吳慕先
中    華    民    國    95    年    5     月    9     日
附錄論罪科刑法條
中華民國刑法第321條第1項第3款：
犯竊盜罪而有左列情形之一者，處6月以上、5年以下有期徒刑：
三、攜帶兇器而犯之者。
附表
┌──┬─────┬──────┬──────────┐
│編號│時      間│地        點│竊取之物及其價值    │
├──┼─────┼──────┼──────────┤
│1   │95.01.06  │臺中縣外埔鄉│PVC風雨線58公斤，價 │
│    │8：00     │溪底路21號旁│約新臺幣（下同）5,80│
│    │          │            │0元                 │
├──┼─────┼──────┼──────────┤
│2   │95.01.13  │臺中縣外埔鄉│PVC風雨線377公斤，價│
│    │8：00     │大馬路192號 │約37,700元          │
│    │          │附近        │                    │
├──┼─────┼──────┼──────────┤
│3   │95.02.03  │臺中縣外埔鄉│PVC風雨線482公尺（15│
│    │8：00     │6分村6分路7 │8公斤），價約15,800 │
│    │          │支巷26號旁  │元                  │
├──┼─────┼──────┼──────────┤
│4   │95.02.06  │臺中縣外埔鄉│PVC風雨線438公斤，價│
│    │9：00     │溪底路中原紫│約33,726元          │
│    │          │雲禪寺旁    │                    │
├──┼─────┼──────┼──────────┤
│5   │95.02.24  │臺中縣外埔鄉│PVC風雨線166公斤（起│
│    │9：00     │大馬路392號 │訴書誤載為438公斤） │
│    │          │旁          │，價約16,600元      │
├──┼─────┼──────┼──────────┤
│6   │95.03.16  │臺中縣后里鄉│PVC風雨線54.3公斤， │
│    │20：00    │廣福村內東路│價約3,848元         │
│    │          │83至85號電桿│                    │
└──┴─────┴──────┴──────────┘


司法院資訊處製作；財團法人民間司法改革基金會備份。
